【裁判字號】    92,台上,617
【裁判日期】    920213
【裁判案由】    違反懲治走私條例
【裁判全文】
最高法院刑事判決                                九十二年度台上字第六一七號
    上  訴  人  甲○○
右上訴人因違反懲治走私條例案件，不服台灣高等法院高雄分院中華民國九十一年九
月二十六日第二審判決（九十一年度上訴字第一二九七號，起訴案號：台灣高雄地方
法院檢察署九十一年度偵字第七六０七號），提起上訴，本院判決如左：
    主  文
上訴駁回。
    理  由
按刑事訴訟法第三百七十七條規定，上訴於第三審法院，非以判決違背法令為理由，
不得為之。是提起第三審上訴，應以原判決違背法令為理由，係屬法定要件。如果上
訴理由狀並未依據卷內訴訟資料，具體指摘原判決不適用何種法則或如何適用不當，
或所指摘原判決違法情事，顯與法律規定得為第三審上訴理由之違法情形，不相適合
時，均應認其上訴為違背法律上之程式，予以駁回。本件上訴人甲○○上訴意旨略稱
：當船抵達該處海域時，船長把我們四人叫起來說要上去搬東西，問我們要不要參與
，我說不要，就繼續休息，結果船長又來叫我，跟我說其他三人已經在搬了，我上去
時，並沒有看到他們三人，船長硬要我搬，我搬了這個東西時，覺得不對勁，就不搬
了，下去休息，為什麼法院判他們三人無罪，判我八個月，希望法官明查云云。
惟查原判決依憑上訴人部分不利於己之自白，同案被告劉孔賢不利於上訴人之部分供
述，高雄縣「新發六號」雜貨船船舶登記書、船員證、查獲海域圖、機漁船進出港檢
查表、內政部警政署高雄港警察所嫌疑貨品扣押單各一份、查獲違反台灣省內菸酒專
賣暫行條例案件扣押物品表二份、照片四張、扣案未稅洋菸共四十七萬七千八百包、
財政部高雄關稅局完稅價格計算表乙紙、台灣高等法院被告全國前案紀錄表等證據，
資以認定上訴人有原判決事實欄所記載之犯罪事實，因而維持第一審援引修正前懲治
走私條例第二條第一項等相關規定，論處上訴人共同私運管制物品進口逾公告數額罪
刑（處有期徒刑八月）之判決，駁回上訴人在第二審之上訴，已詳述其所憑之證據及
理由。對上訴人辯稱：伊本係受僱至外海放鴿子，該次事前並不知會走私洋菸，是船
長要伊搬，伊才去搬，搬了一陣子後，見同船人員未搬，伊也就進船艙睡覺云云，認
不足採信，亦在判決內詳予指駁並說明其理由。又公訴意旨雖認上訴人之上開行為，
尚涉犯菸酒管理法第四十六條之輸入私菸罪嫌云云，但上訴人行為時，菸酒管理法尚
未施行（按係民國九十一年一月一日起施行），自無上開法條之適用問題，以公訴意
旨認此部分與論罪科刑部分有裁判上一罪關係，第一審判決不另為無罪之諭知，亦無
不合，在判決內予以敘明。原判決所為論述，核與卷證資料相符，從形式上觀察，並
無違背法令之情形。按認事採證、證據之取捨及證據證明力之判斷，俱屬事實審法院
之職權，苟無違背證據法則，自不能指為違法。上訴意旨所指各節，為單純事實之爭
執，且原審已加審酌，並已於判決內詳述其認事採證、證據取捨及證據證明力判斷之
理由，為其職權之適法行使，並無上訴意旨所指違法之情形，上訴意旨徒憑己意任意
指摘原判決違背法令，顯與法律規定得為第三審上訴理由之違法情形不相適合，應認
其上訴違背法律上之程式，予以駁回。
據上論結，應依刑事訴訟法第三百九十五條前段，判決如主文。
中      華      民      國    九十二    年      二      月     十三     日
                              最高法院刑事第八庭
                                  審判長法官  莊  登  照
                                        法官  洪  明  輝
                                        法官  黃  一  鑫
                                        法官  魏  新  和
                                        法官  林  秀  夫
      右正本證明與原本無異
                                              書  記  官
中      華      民      國    九十二    年      二      月     十九     日


司法院資訊處製作；財團法人民間司法改革基金會備份。
